臺灣高等法院刑事裁定
110年度聲字第4532號
聲  請  人  臺灣高等檢察署檢察官
受  刑  人  司啓明



上列聲請人因受刑人數罪併罰有二裁判以上，聲請定其應執行之
刑（聲請案號：110年度執聲字第1998號），本院裁定如下：
　　主　文
司啓明所犯如附表所示之罪，有期徒刑部分應執行有期徒刑伍年
。
　　理　由
一、聲請意旨略以：上列受刑人司啓明（下稱受刑人）因妨害自
    由等罪，先後經判決確定如附表所示，應依刑法第50條第1
    項第1款、第2項、第53條、第51條第5款規定，定其應執行
    之刑，爰依刑事訴訟法第477條第1項聲請裁定等語。
二、按裁判確定前犯數罪者，併合處罰之，但得易科罰金之罪與
    不得易科罰金之罪，不在此限；前項但書情形，受刑人請求
    檢察官聲請定應執行刑者，依第51條規定定之；又數罪併罰
    ，有二裁判以上，依同法第51條規定，定其應執行之刑，其
    宣告多數有期徒刑者，於各刑中之最長期以上，各刑合併之
    刑期以下，定其刑期，但不得逾30年，刑法第50條第1項但
    書第1款、第2項、第53條及第51條第5款分別定有明文。
三、查受刑人因犯如附表各編號所示數罪，先後經臺灣桃園地方
    法院及本院先後判處如附表所示之刑，均經分別確定在案；
    而受刑人所犯如附表編號2、5所示之罪，均係得易科罰金之
    罪，如附表編號1、3、4、6、7所示之罪，均係不得易科罰
    金之罪，合於刑法第50條第1項但書第1款情形，依刑法第50
    條第2項規定，須經受刑人請求檢察官聲請定應執行刑，始
    得依同法第51條規定定之。茲檢察官經受刑人請求就附表所
    示各罪合併定其應執行之刑，有「臺灣桃園地方檢察署依10
    2年1月23日修正之刑法第50條調查受刑人是否聲請定應執行
    刑調查表」及刑事申請定應執行狀在卷可稽（見本院卷第11
    頁、第23至29頁），本院審核認聲請為正當，爰審酌附表編
    號1至3、5所示為施用第二級毒品，犯罪時間分別為106年5
    月24日、106年7月27日、106年10月9日、107年1月12日，犯
    罪時間相近，行為態樣、手段及動機相同或相似，責任非難
    重複程度甚高，附表編號4所示為施用第一級毒品罪，附表
    編號6所示為非法持有空氣槍罪，附表編號7所示為私行拘禁
    罪，罪質不同，行為態樣、手段、動機迥異，考量受刑人犯
    罪情節、行為次數，並對受刑人犯如附表數罪各自整體非難
    評價及刑法量刑公平正義理念之內部限制，考量法律之外部
    性及內部性界限、各罪間之關係、受刑人於本院以書狀表示
    之意見（見本院卷第25至29頁）等因素，就受刑人所犯如附
    表所示各罪所處之刑，合併定其應執行刑為如主文所示。又
    數罪併罰中之1罪，依刑法規定得易科罰金，若因與不得易
    科之他罪併合處罰結果而不得易科罰金時，原可易科部分所
    處之刑，自亦無庸為易科折算標準之記載（司法院釋字第14
    4號解釋參照）。是如附表編號2、5所示之罪，原雖得易科
    罰金，惟因與不得易科罰金之如附表編號1、3、4、6、7所
    示之罪，併合處罰結果，不得易科罰金時，無庸為易科罰金
    之記載。
四、依刑事訴訟法第477條第1項，刑法第2條第1項但書、第50條
    第2項、第53條、第51條第5款，裁定如主文。
中　　華　　民　　國　　110 　年　　11　　月　　30　　日
                  刑事第九庭    審判長法　官  潘翠雪
                                      法　官  俞秀美
                                      法　官  陳俞婷
以上正本證明與原本無異。
如不服本裁定，應於收受送達後五日內向本院提出抗告狀。
                                      書記官  李政庭
中　　華　　民　　國　　110 　年　　11　　月　　30　　日
附表
編         號  1 2 3 罪         名  毒品危害防制條例 毒品危害防制條例 毒品危害防制條例 宣   告   刑  有期徒刑7月 有期徒刑6月 有期徒刑7月 犯 罪 日 期  106 年5 月24日 106 年7 月27日 106 年10月9 日 偵查(自訴)機關年度案號  桃園地檢106年度毒偵字第3264號 桃園地檢106年度毒偵字第5540號 桃園地檢106年度毒偵字第6551號  最  後  事實審 法  院 桃園地院 桃園地院 桃園地院  案  號 106年度易字第1462號 107年度審簡字第471號 107年度審易字第632號  判  決日  期 106年12月22日 107年7月7日 107 年4 月27日   確定   判決 法  院 桃園地院 桃園地院 桃園地院  案  號 106年度易字第1462號 107年度審簡字第471號 107年度審易字第632號  判決確定日期 107年1月15日 107年9月28日 107年8月8日 是否得易科罰金        否       是       否 備         註  桃園地檢109年度執更字第749號（編號1至6經本院以108年度聲字第3550號裁定應執行刑有期徒刑4年）   
編         號  4 5 6 罪         名  毒品危害防制條例 毒品危害防制條例 槍砲彈藥刀械管制條例 宣   告   刑  有期徒刑9月 有期徒刑6月 有期徒刑1年10月，併科新臺幣30000元 犯 罪 日 期  107年1月11日 107年1月12日 106年10月某日至107年1月13日 偵查(自訴)機關年度案號  桃園地檢107年度毒偵字第720號 桃園地檢107年度毒偵字第720號 桃園地檢107年度偵字第3859號  最  後  事實審 法  院 桃園地院 桃園地院 臺灣高院  案  號 107年度審訴字第797號 107年度審訴字第797號 108年度上訴字第1686號  判  決日  期 107年8月31日 107年8月31日 108年8月15日   確定   判決 法  院 臺灣高院 臺灣高院 臺灣高院  案  號 107年度上訴字第3371號 107年度上訴字第3371號 108年度上訴字第1686號  判決確定日期 107年11月29日 107年11月12日 108年9月2日 是否得易科罰金        否       是       否 備         註  桃園地檢109年度執更字第749號（編號1至6經本院以108年度聲字第3550號裁定應執行刑有期徒刑4年）   
編         號  7 罪         名  妨害自由 宣   告   刑  有期徒刑2年 犯 罪 日 期  106年7月28日 偵查(自訴)機關年度案號  桃園地檢106年度偵字第19172號等  最  後  事實審 法  院 臺灣高院  案  號 108年度上訴字第2664號  判  決日  期 109年11月26日   確定   判決 法  院 最高法院  案  號 110年度台上字第3743號  判決確定日期 110年8月19日 是否得易科罰金        否 備         註  桃園地檢110年度執字第10436號